Inventaris van het archief van het Ministerie van Onderwijs en Wetenschappen: Directie Hoger Beroepsonderwijs, (1918) 1975-1985 (1987)
Nationaal Archief, Den Haag
- ARCHIEF VAN DE DIRECTIE HOGER BEROEPSONDERWIJS (1918-) 1975-1985 (-1987), A
  - TAAKUITVOERING, 2
    - ORGANISATIE EN INRICHTING VAN HET HOGER ONDERWIJS, 2.3
      - NADERE REGELINGEN NAAR SCHOOLTYPE, 2.3.4
        - Laboratorium- en analistenscholen (dag- en avondonderwijs), 2.3.4.14
          - Organisatie en inrichting van het onderwijs, 2.3.4.14.1
            - Oprichting, instandhouding en subsidiëring van analistenopleidingen en laboratoriumscholen, 1955-1986; 659-683
              - Amsterdam, 1958-1959, Vereniging MNO, 659
              - Amsterdam, 1959-1963, Stichting ASA, 660
              - Breda, 1963-1977, r.k. Dr. Struijcken Instituut, 661
              - Breda, 1966-1968, 'St. Virgilius', dagschool, 662
              - Breda, 1962-1967, 'St. Virgilius', avondschool, 663
              - Delft, 1964-1966, dagschool, 664
              - Delft, 1966-1968, avondschool, 665
              - Deventer, 1962-1986, dagschool, 666
              - Deventer, 1966-1967, avondschool, 667
              - Eindhoven, 1955-1968, avondschool, 668
              - Groningen, 1959-1967, avondschool, 669
              - Groningen, 1966-1967, dagschool, 670
              - Hengelo, 1967-1968, 671
              - 's-Hertogenbosch, 1967-1968, 672
              - Leeuwarden, 1959-1966, 673
              - Leiderdorp, 1960-1966, avondschool, 674
              - Leiderdorp, 1964-1966, 1977, dagschool, 675
              - Oss, 1966-1967, dagschool, 676
              - Oss, 1961-1965, avondschool, 677
              - Rotterdam, 1965-1974, 678
              - Sittard, 1965-1967, 679
              - Utrecht, 1956-1968, analistencursus, 680
              - Utrecht, 1967-1968, 'COVALU', 681
              - Venlo, 1963-1968, dagschool, 682
              - Venlo, 1967-1975, avondschool, 683
            - Toekenning van onderwijsbevoegdheid aan afgestudeerden van de h.b.o.-B opleidingen van de scholen voor laboratoriumpersoneel, 1972-1973, 1977; 684
            - Experimentele hoger natuurwetenschappelijk onderwijs (HNWO) en de herstructuring van h.b.o.-B opleidingen, 1973-1977; 685
            - Organisatie en inrichting van de h.b.o.-A opleidingen en de praktijkleerperiode h.b.o.-A, 1976-1977; 686
            - Stukken betreffende opleiding en bijscholing van gekwalificeerd laboratoriumpersoneel ten behoeve van het bevolkingsonderzoek op cervixcarcinoom, 1976-1977; 687
            - Totstandkoming van circulaires voor de inrichting van de schooljaren 1976-1984 van de dag- en avondschool voor laboratoriumonderwijs, met lesroostergegevens, 1976-1983; 688
            - Circulaires houdende regeling van de vakkenindeling voor de examens aan scholen voor laboratoriumpersoneel (m.b.o. en h.b.o.), 1977; 689
            - Vestiging, inrichting en organisatie van hoger technisch onderwijs aan de School voor Laboratoriumpersoneel te Emmen, 1980-1982; 690
            - Totstandkoming van de circulaire afvoer gevaarlijke chemische stoffen, onderwijsbevoegdheden e.d., 1980-1984; 691
          - Commissies en werkgroepen, 2.3.4.14.2
            - Advisering van de Commissie Assisterend Laboratoriumpersoneel en -analisten, 1966-1979; 692
            - Instelling en uitbreiding van en benoeming van leden in de Commissie Assisterend Laboratoriumpersoneel en -analisten, 1966-1985; 693
            - Stukken betreffende de discussie rond de toekomstige structuur van het laboratoriumonderwijs, 1977-1979; 694
            - Verslagen van de besprekingen van de Werkgroep ter Voorbereiding van de Herstructuring Laboratoriumonderwijs en de Begeleidingscommissies Hoger Natuurwetenschappelijk Onderwijs (HNWO) te Breda en Groningen, 1978; 695
            - Verslag van de werkzaamheden verricht door de Werkgroep ter Voorbereiding van de Herstructurering van het Laboratoriumonderwijs, 1978; 696
            - Instelling van een commissie ter voorbereiding van de herstructurering van het laboratoriumonderwijs, 1978-1980; 697
            - Advisering van de Begeleidings- en Ontwikkelingscommissie Laboratoriumonderwijs (BOLabo) inzake het raamleerplan HLO en MLO, 1980-1985; 698-699
              - Correspondentie, 698
              - Bijlagen, 699
            - Advisering inzake het eindrapport van de Commissie Herstructurering Laboratoriumonderwijs (VCLabo), 1981-1982; 700
            - Instelling en wijziging van de Begeleidings- en Ontwikkelings- commissie Laboratoriumonderwijs (BOLabo), 1981-1983; 701
            - Bekostiging van de Begeleidings- en Ontwikkelingscommissie Laboratoriumonderwijs (BOLabo), 1981-1983; 702
          - Personeelsaangelegenheden, 2.3.4.14.3
            - Stukken betreffende de positie van directeur J. Laban en de problemen en conflictsituaties aan het Van 't Hoffinstituut te Rotterdam, 1976-1977; 703
              Openbaarheid beperkt tot 1 januari 2053
          - Financiële verantwoording, 2.3.4.14.4
            - Financiële controle door de accountantsdienst van het ministerie op de rekeningen en verantwoordingen van de opleidingen van analisten aan de laboratoriumscholen, 1965-1984; 704-728
              - Amersfoort, 1974-1984, 704
              - Amsterdam, 1965-1981, (ASA), 705
              - Amsterdam, 1969-1986, (AVSH), 706
              - Arnhem/Nijmegen, 1972-1983, 'Olan', 707
              - Beverwijk, 1980-1983, Bakhuis Roozeboominstituut, 708
              - Delft, 1969-1983, Van Leeuwenhoekinstituut, 709
              - Deventer, 1968-1984, 710
              - Emmen, 1977-1984, 711
              - Etten-Leur/Breda, 1969-1976, 1980-1984, 712
              - Goes, 1975-1983, 713
              - 's-Gravenhage, 1973-1983, 'Stiopal', 714
              - 's-Gravenhage, 1975-1977, (SAL), 715
              - 's-Gravenhage, 1975-1984, (VSVL), 716
              - 's-Gravenhage, 1981-1983, (VOVOL), 717
              - Groningen, 1966-1983, 718
              - Haarlem/Beverwijk, 1974-1980, 719
              - Hengelo, 1971-1975, 1984, 720
              - Leiden, 1969-1973, 721
              - Leiderdorp, 1966-1983, Rijnland, 722
              - Leeuwarden, 1966-1983, 723
              - Oss, 1966-1984, 724
              - Rotterdam, 1976-1980, 725
              - Sittard, 1968-1984, 726
              - Utrecht, 1963-1984, 727
              - Venlo, 1968-1984, Noord-Limburg, 728
            - Accountantsrapporten betreffende controle op de exploitatierekening en jaarrekening over 1973 en 1974 van de Stich- ting ter Behartiging van de Vorming tot Assisterend Laboratoriumpersoneel (SAL) te 's-Gravenhage, 1975; 729
            - Rekening en verantwoording van laboratoriumscholen toegezonden aan het ministerie, 1975-1986; 730-732
              - Amersfoort - Eindhoven, 730
              - Emmen - Oss, 731
              - Rotterdam - Venlo, 732
          - Toezicht op het eindexamen, 2.3.4.14.5
            - Eindexamenregelingen, -reglementen en -verslagen van de dag- en avondscholen voor laboratoriumpersoneel, 1975-1985; 733-756
              - Amersfoort, 1975-1984., 733
              - Amsterdam, 1976-1979, analistenschool, 734
              - Amsterdam, 1976-1984, (AVSH), 735
              - Arnhem, 1970-1984, (OLAN), 736
              - Beverwijk, 1976-1984, Bakhuis Roozeboominstituut, 737
              - Breda, 1976-1984, IHBO West-Brabant, 738
              - Delft, 1976-1983, Van Leeuwenhoekinstituut, 739
              - Deventer, 1976-1983., 740
              - Eindhoven, 1975-1984, IHBO, 741
              - Emmen, 1978-1984, 742
              - Etten-Leur, 1976-1983, Dr. Struycken-instituut, 743
              - Goes, 1977-1984, 744
              - 's-Gravenhage, 1976-1984, Haagse Analisten School, 745
              - Groningen, 1975-1984, (SVL), 746
              - Hengelo, 1976-1983, 747
              - 's-Hertogenbosch,1976-1984, 748
              - Leeuwarden, 1976-1985, 749
              - Leiderdorp, 1976-1983, Rijnland, 750
              - Oss, 1976-1979, 751
              - Rotterdam, 1976-1983, Van 't Hoffinstituut, 752
              - Sittard, 1975-1984, Zuidlimburgse laboratoriumschool, 753
              - Utrecht, 1960-1969, 1976-1984, Dr.Ir.W.L.Ghijsseninst., 754
              - Venlo, 1976-1983, Noord-Limburg, 755
              - Wageningen, 1970-1979, (STOVA), 756
            - Totstandkoming van het besluit houdende regeling van de eindexamens van de tot het middelbaar beroepsonderwijs behorende laboratoriumscholen of afdelingen, 1976-1977, 757
            - Totstandkoming van het besluit houdende regeling van de eindexamens van de tot het hoger beroepsonderwijs behorende laboratoriumscholen of afdelingen, 1976-1977, 758
            - Eindexamenregelingen en -verslagen van vergaderingen van gecommitteerden van de scholen voor laboratoriumpersoneel, toegezonden door de inspectie Hoger Beroepsonderwijs, 1976-1984, 759
            - Totstandkoming van eindexamenregelingen voor het hoger en middelbaar laboratoriumonderwijs, 1983-1984, 760
            - Totstandkoming van eindexamenregelingen voor het kort middelbaar laboratoriumonderwijs, 1983-1984, 761
        - Nederlands Filminstituut, 2.3.4.15
          - Organisatie en inrichting van het onderwijs, 2.3.4.15.1
            - Instelling en subsidiëring van het Nederlands Filminstituut te Amsterdam, 1959-1970; 762
          - Financiële verantwoording, 2.3.4.15.2
            - Financiële controle door de accountantsdienst van het ministerie op de rekeningen en verantwoordingen van de Nederlandse Filmacademie te Amsterdam, 1964-1980; 763
            - Rekening en verantwoording van de Nederlandse Filmacademie te Amsterdam, 1976-1980; 764
        - Sociale academies en sociaal pedagogisch en agogisch onderwijs (SPO) en opleidingen voor gezondheidszorg (h.b.o.-V), 2.3.4.16
          - Organisatie en inrichting van het onderwijs, 2.3.4.16.1
            - Oprichting, instandhouding en subsidiëring van de sociaal pedagogische academies, 1946-1979; 765-780
              - Amersfoort, 1961-1968, 'Middeloo', 765
              - Amsterdam, 1961-1972, 'CICSA', 766
              - Amsterdam, 1967-1981, Sociale Arbeid, 767
              - Arnhem, 1959-1972, 768
              - Culemborg, 1956-1968, 'De Nijenburg', 769
              - Driebergen, 1952-1971, 'De Horst', 770
              - Driebergen, 1971-1972, 'De Horst', 771
              - Ede, 1972-1979, 'De Vijverberg', 772
              - Enschede, 1948-1950, 773
              - 's-Gravenhage, 1948-1961, Katholieke Academie, 774
              - 's-Gravenhage, 1956-1957, Haagse Sociale Academie, 775
              - 's-Hertogenbosch, 1967-1973, 776
              - Rotterdam, 1946-1947, Sociale Academie, 777
              - Sittard, 1948-1978, 778
              - Utrecht, 1962-1968, Expressie Woord en Gebaar, 779
              - Zwolle, 1972-1984, Ger. Sociale Academie, 780
            - Circulaire inzake de inwerkingtreding van de Wet op het Voortgezet Onderwijs en de gevolgen daarvan voor het sociaal pedagogisch onderwijs, alsmede verslagen van de besprekingen tussen de directie HW/HB en de afdeling HW/HB/SPO van het ministerie, 1968-1982; 781
            - Correspondentie met de vereniging van direkties van voortgezette opleidingen inzake de uitvoering van het voorontwerp Wet Ontwikkeling Hoger Onderwijs, 1973-1974; 782
            - Totstandkoming van de ministeriële beschikking tot regeling van het toezicht op de opleidingen gezondheidszorg, 1975-1977; 783
            - Advisering door de Vereniging ter Behartiging van de Belan- gen van het Sociaal Pedagogisch Onderwijs (VBBSPO), inzake vaststelling van kriteria voor het goedkeuringsbeleid ten aanzien van leerplannen voor sociale academies, 1975-1977; 784
            - Beantwoording van kamervragen inzake het sociaal pedagogisch onderwijs, 1975-1983; 785
            - Correspondentie met de Vereniging ter Behartiging van de Belangen van het Sociaal Pedagogisch Onderwijs (VBBSPO), 1975-1984; 786
            - Organisatie en inrichting van applicatiecursussen aan de Mikojelscholen, 1976-1977; 787
            - Stukken betreffende het overleg tussen het ministerie van Cultuur, Recreatie en Maatschappelijk Werk (CRM), inzake de aansluitingsproblematiek van het sociaal pedagogisch onderwijs op de beroepspraktijk, 1977-1978; 788
            - Overdracht van beleidsaangelegenheden van de opleidingen voor diëtetiek aan de onderafdeling Gezondheidszorg (HW/HB/SPO) van het ministerie, 1977-1979; 789
            - Agenda's en verslagen van vergaderingen met het ministerie van Volksgezondheid en Milieuhygiëne, inzake de opleiding van leraren eerstegraads in de gezondheidssector (OLEGG), met discussiestukken, 1977-1979; 790-791
              - 1977-1978, 790
              - 1979, 791
            - Vaststelling van leerplannen, eindexamenregelingen en modeldiploma's h.b.o. in de sector gezondheidszorg, 1977-1979; 792
            - Totstandkoming van circulaires houdende richtlijnen en toetsingscriteria ten behoeve van het samenstellen van leerplannen van de sociale academies, 1977-1982; 793
            - Afschaffing van het toelatingsexamen aan de sociale academies, 1977-1982; 794
            - Correspondentie met de sociale academies inzake de beperking van de groei van overheidsuitgaven en de genomen ombuigingsmaatregelen, 1979; 795
            - Rapporten en stukken betreffende openbaarmaking van rapporten inzake de opleiding van leraren eerstegraads in de gezondheidszorg (OLEGG), 1979-1980; 796
            - Beantwoording van kamervragen inzake de opleidingen gezondheidszorg, 1979-1982; 797
            - Totstandkoming van het jeugdwelzijnsbeleid aan de sociaal pedagogische academies, 1979-1982; 798
            - Totstandkoming van richtlijnen en toetsingscriteria voor het samenstellen van de leerplannen van de Mikojelacademie te Sittard, 1979-1983; 799
            - Behandeling van de problematiek in de praktijkleerperiode m.b.o.- en h.b.o.-gezondheidszorg, 1980-1982; 800
            - Behandeling van klachten over de problemen bij h.b.o.-V te Amsterdam, 1981-1984; 801
            - Organisatie en instelling van de opleidingen Bejaardenwelzijnswerk (h.b.o.-B) en Gerontisch Welzijnswerk (h.b.o.-GW), alsmede totstandkoming van het bejaardenbeleid, 1982-1983; 802
            - Totstandkoming van richtlijnen en toetsingscriteria voor het samenstellen van het leerplan voor de voortgezette agogische beroepsopleidingen, 1982-1983; 803
            - Organisatie en inrichting van de opleidingen h.b.o.-Bejaardenwelzijnswerk (h.b.o.-B), 1982-1984; 804
            - Organisatie van projecten in het sociaal pedagogisch onder- wijs voor culturele minderheden, 1982-1983; 805
          - Commissies en werkgroepen, 2.3.4.16.2
            - Instelling van de Commissie van Advies naar aanleiding van de problemen binnen de rooms-katholieke sociale akademie te 's-Gravenhage, 1975-1976; 806
            - Advisering door de Nederlands-Belgische Subcommissie voor Gelijkwaardigheid van Diploma's en Civiel Effect, Werkgroep Sociaal Pedagogisch Onderwijs, 1975-1978; 807
            - Instelling en advisering van de Commissie Postacademisch Onderwijs Welzijnswerk (PAO), 1976; 808
            - Instelling, advisering en opheffing van de ambtelijke project- groep Gezondheidszorgopleidingen in het h.b.o., 1976-1979; 809
            - Instelling en advisering van de Begeleidingscommissie voor Opleidingen voor het Inrichtingswerk, 1976-1985; 810
            - Verslagen van de vergaderingen van de Werkgroep Landelijk Overleg Praktijkleerperiode Gezondheidszorgopleidingen, met discussiestukken, 1977-1979; 811
            - Circulaires inzake de aanstelling van ambtelijke secretarissen en deelneming aan de opleiding tot docent in de verpleegkunde ten behoeve van instellingen voor gezondheidszorg, 1978; 812
            - Bepaling van gelijkwaardigheid van diploma's van het gezondheidszorgonderwijs door de Nederlands-Belgische Subcommissie voor Gelijkwaardigheid van Diploma's en Civiel Effect, 1979-1984; 813
            - Besprekingsverslagen van de overleggroep Actualisering Leerplan HO-V, management, 1980-1982; 814
            - Instelling van de Begeleidingscommissie en een ambtelijke klankbordgroep ten behoeve van de voortgezette opleiding gezondheidszorg, studierichting management, 1980-1984; 815
            - Totstandkoming van het rapport van de Commissie Overleg Onderwijs Volksgezondheid voor het Hoger Beroepsonderwijs (COOV-HBO), betreffende een gemeenschappelijke beleidsvisie van de ministeries van Onderwijs en Wetenschappen en Volksgezondheid en Milieuhygiëne op het hoger beroepsonder wijs in de gezondheidszorg, 1980-1984; 816
            - Besprekingsverslagen van de Commissie Overleg Onderwijs Volksgezondheid voor het Hoger Beroepsonderwijs (COOV-HBO), 1982; 817
            - Invoering van informatietechnologie in het hoger onderwijs door de projectgroep Onderwijs en Informatietechnologie HBO, 1982-1984; 818
            - Besprekingsverslagen van de overleggroep Ontwikkelingsplan Hoger Gezondheidszorgonderwijs (HGZO), 1983-1984; 819
          - Opneming in het plan van scholen, 2.3.4.16.3
            - Instelling van het beroep bij de Raad van State door de Stichting Sociale Academie te Rotterdam inzake de afwijzing van het verzoek om opneming in het plan van scholen ter oprichting van een afdeling Opbouwwerk, 1974-1982; 820
            - Bekostiging van en opneming in het plan van scholen van een afdeling HBO-Inrichtingswerk aan de rooms-katholieke sociale academie te Enschede, 1975-1984; 821
            - Instelling van het beroep bij de Raad van State door de dagschool voor natuurgeneeskunde te Amsterdam inzake de afwijzing van het verzoek om opneming in het plan van scholen, 1977-1983; 822
            - Instelling van het beroep bij de Raad van State door de rooms-katholieke dagschool 'Jekerdal' voor de opleiding HSPO-creatieve therapie inzake de afwijzing van het verzoek om opneming in het plan van scholen, 1978-1983; 823
            - Instelling van het beroep bij de Raad van State door de rooms-katholieke academie 'Markendaal' te Breda inzake de afwijzing van het verzoek om opneming in het plan van scholen ter oprichting van een afdeling Inrichtingswerk, 1978-1984; 824
          - Personeelsaangelegenheden, 2.3.4.16.4
            - Bezoldiging en vaststelling van bevoegdheden van docenten voor de opleiding van verpleegkundige, 1976-1979; 825
            - Inventarisnummer is vervallen., 826
            - Formatieregeling onderwijzend personeel ten behoeve van de rooms-katholieke hogere school voor verpleegkundigen te Nijmegen, 1979; 827
          - Schoolgebouwen en terreinen, 2.3.4.16.5
            - Stukken betreffende nieuwbouw en huisvesting van de Stichting Rooms-Katholiek Instituut voor Voortgezette Sociaal-Pedagogische Opleidingen (SPO) te Nijmegen, 1971-1979; 828
          - Financiële verantwoording, 2.3.4.16.6
            - Financiële controle door de accountantsdienst van het ministerie op de rekeningen en verantwoordingen van de opleidingen voor gezondheidszorg en verpleegkundigen en de sociale en sociaal pedagogische academies, 1967-1985; 829-874
              - Amersfoort, 1968-1983, 'Middeloo', 829
              - Amsterdam, 1969-1983, 'De Aemstelhorn', 830
              - Amsterdam, 1971-1983, Sociale Academie, 831
              - Amsterdam, 1974-1983, 'CICSA', 832
              - Amsterdam, 1977-1983, h.b.o.-V, 833
              - Amsterdam, 1982-1983, Prot. Voort. Opl. Soc. Arb., 834
              - Amsterdam, 1983-1984, (IVABO), 835
              - Arnhem, 1973-1984, 'Gelderland', 836
              - Baarn, 969-1983, 'De Jelburg', 837
              - Breda, 1968-1984, 'Markendaal', 838
              - Breda, 1979-1983, HSPO, 839
              - Breda, 1984, HGZO, 840
              - Culemborg, 1978-1984, Humanistisch Opleidingsinstituut, 841
              - Culemborg, 1968-1984, 'De Nijenburgh', 842
              - Deventer, 1984, academie 'Mens-Arbeid', 843
              - Driebergen, 1967-1985, 844
              - Ede, 1977-1984, 'De Vijverberg', 845
              - Eindhoven, 1968-1984, 'De Dommel', 846
              - Eindhoven, 1969-1983, 'Den Elzent', 847
              - Enschede, 1967-1984, 848
              - 's-Gravenhage, 1967-1983, R.k. Sociale Academie, 849
              - 's-Gravenhage, 1967-1983, Haagse Sociale Academie, 850
              - Groningen, 1967-1986, ASCA, 851
              - Groningen, 1979-1985, Noord-Nederland, 852
              - Groningen, 1972-1983, SPO, 853
              - Haarlem, 1979-1983, 854
              - Hengelo, 1969-1984, 'Twente', 855
              - Hengelo, 1979-1984, 856
              - 's-Hertogenbosch,1967-1984, 'Den Bosch', 857
              - Kampen, 1977-1984, 'De IJsselpoort', 858
              - Kampen, 1980-1984, Ac. Expressie door Woord en Gebaar, 859
              - Leeuwarden, 1974-1982, Agogische Acad. Friesland, 860
              - Leeuwarden, 1979-1984, Academie Expressie, 861
              - Leusden, 1968-1983, 862
              - Nijmegen, 1967-1980, 863
              - Nijmegen, 1967-1985, R.k. Instituut Voortg. SPO, 864
              - Nijmegen, 1968-1983, 'De Kopse Hof', 865
              - Rotterdam, 1969-1984, 866
              - Sittard, 1969-1984, 867
              - Tilburg, 1969-1986, academie Mens-Arbeid, 868
              - Tilburg, 1981-1986, Stichting Katholieke Leergangen, 869
              - Utrecht, 1968-1983, Expressie door Woord en Gebaar, 870
              - Voorburg, 1975-1983, 'Vronestein', 871
              - Zwolle, 1979, Sociale Academie, 872
              - Zwolle, 1979-1983, Gezondheidszorg, 873
              - Zwolle, 1983, Prot. Chr. Voortg. Agogisch Beroeps Onderwijs, 874
            - Bekostiging van de hogere beroepsopleiding voor verpleegkundigen en bejaardenwelzijnswerk volgens het plan van scholen, 1964-1984; 875-881
              - Alkmaar, 1981-1984, 875
              - Deventer, 1979-1982, 876
              - Dordrecht, 1979-1984, 877
              - 's-Gravenhage, 1981-1983, 'Mater Dei', 878
              - Leusden, 1965-1974, 879
              - Nijmegen, 1964-1972, 880
              - Zwolle, 1973-1978, 881
            - Rekening en verantwoording van de hogere beroepsopleidingen voor verpleegkundigen (h.b.o.-V), 1975-1985; 882
            - Rekening en verantwoording van de voortgezette opleidingen voor beroepen op sociaal-pedagogisch en agogisch terrein, 1975-1985; 883
            - Rekeningen en verantwoordingen van de opleidingen aan de sociale academies en de sociaal-pedagogische opleidingen, 1975-1986; 884-888
              - Amersfoort - Breda, 884
              - Culemborg - Enschede, 885
              - Gravenhage - Hengelo, 886
              - s-Hertogenbosch - Rotterdam, 887
              - Sittard - Zwolle, 888
            - Verstrekking van informatie in verband met de begrotingsbehandeling hoger sociaal pedagogisch onderwijs in de Tweede Kamer, 1977-1981; 889
          - Toezicht op het eindexamen, 2.3.4.16.7
            - Eindexamenregelingen en reglementen voor beroepen op het terrein van de volksgezondheid, 1958-1979; 890
            - Totstandkoming van het eindexamenreglement voor de 4-jarige opleiding Diëtetiek, 1974-1979; 891
            - Eindexamenverslagen en -regelingen van de sociaal pedagogische opleidingen en sociale academies, 1975-1985; 892-939
              - Amersfoort, 1976-1984, 'Middeloo', 892
              - Amsterdam, 1976-1984, 'CICSA', 893
              - Amsterdam, 1979, Prot. Voortg. Opl. Soc. Arbeid, 894
              - Amsterdam, 1979, (IVABO), 895
              - Amsterdam, 1979-1984, 'Aemstelhorn', 896
              - Amsterdam, 1980-1984, Sociale Academie, 897
              - Amsterdam, 1981-1984, h.b.o.-V, 898
              - Arnhem, 1975-1984, Sociale Academie Gelderland, 899
              - Baarn, 1976-1983, 900
              - Breda, 1975-1984, 'Markendaal', 901